臺灣士林地方法院交通事件裁定　　　 100年度交聲字第1155號
原處分機關　臺北市交通事件裁決所
異　議　人
即受處分人　黃志安　46歲（民國54年2月20日生）
上列異議人即受處分人因違反道路交通管理處罰條例事件，對於
臺北市交通事件裁決所於民國94年8 月3 日所為之處分（原處分
案號：北市裁催字第裁22-A4M401880號）聲明異議，本院裁定如
下：
    主  文
異議駁回。
    理  由
一、原處分意旨略以：異議人即受處分人（下稱異議人）黃志安
    ，於民國94年4 月29日19時10分許，駕駛車牌號碼4468-EB
    號自用小客車，在臺北市○○○路與長春路路口，因違反禁
    止左轉標誌左轉，經警當場攔停舉發違規，爰依道路交通管
    理處罰條例第48條第1 項第2 款、第63條第1 項第1 款（原
    處分漏列第63條第1 項第1 款）規定，裁處異議人罰鍰新臺
    幣（下同）1,800 元（原移送書記載600 元係誤載，詳後述
    ），並記違規點數1 點。
二、異議意旨略以：伊因長期在外工作，沒有住在家中，導致沒
    有收到罰單，不服裁定。
三、按受處分人，不服道路交通管理處罰條例第8 條主管機關所
    為之處罰，得於接到裁決書之翌日起20日內，向管轄地方法
    院聲明異議，同條例第87條第1 項定有明文。此係交通異議
    事件之程序規定，受處分人之聲明異議須合於此項程序規定
    ，法院始得為實體上之審查；又按法院認聲明異議不合法律
    上之程式或其異議權已經喪失者，應以裁定駁回之，但其不
    合法律上之程式可補正者，應先定期命為補正，逾期不補正
    者，即予駁回。道路交通事件處理辦法第17條亦有明文；復
    按違反道路交通管理事件統一裁罰基準及處理細則第5 條規
    定，處理違反道路交通管理事件，有關文書送達之程序，依
    行政程序法之規定；末按送達，於應受送達人之住居所、事
    務所或營業所為之；但在行政機關辦公處所或他處會晤應受
    送達人時，得於會晤處所為之；於應送達處所不獲會晤應受
    送達人時，得將文書付與有辨別事理能力之同居人、受雇人
    或應送達處所之接收郵件人員；送達，不能依前2 條規定為
    之者，得將文書寄存送達地之地方自治或警察機關，並作送
    達通知書兩份，一份黏貼於應受送達人住居所、事務所、營
    業所或其就業處所門首，另一份交由鄰居轉交或置於該送達
    處所信箱或其他適當位置，以為送達；前項情形，由郵政機
    關為送達者，得將文書寄存於送達地之郵政機關。行政程序
    法第72條第1 項、第73條第1 項、第74條第1 項、第2 項分
    別定有明文；而行政機關依行政程序法而為文書之送達，專
    依該法律之規定，且該法並無準用民事訴訟法或刑事訴訟法
    關於寄存送達自寄存之日起10日生效規定之規定，是文書合
    法寄存送達後，當自寄存之日起即時生效，並非於寄存之日
    起算10日生效，或自受送達人實際領取文書之日起生效（司
    法院大法官釋字第667 號解釋意旨、臺灣高等法院暨所屬法
    院97年度法律座談會刑事類提案第42號、43號參照）。
四、經查：
  (一)異議人即受處分人黃志安於前揭時地，駕駛系爭車輛，有禁
    止左轉標誌左轉之違規行為，經原舉發機關即臺北市政府警
    察局交通警察大隊依違反道路交通管理處罰條例第48條第1
    項第2 款之規定，當場攔停並製單舉發。又本件原處分機關
    即臺北市交通事件裁決所，因異議人未於前揭舉發通知單所
    載應到案日期前提出申訴，且逾越應到案期限60日以上未繳
    納罰鍰，原處分機關爰依上開條例第48條第1 項第2 款、第
    63條第1 項第1 款及違反道路交通管理事件統一裁罰基準表
    之規定，於94年8 月3 日以北市裁催字第裁22-A4M401880
    號裁決書，裁處異議人最高額罰鍰1,800 元，並記違規點數
    1 點，並將該裁決書交由郵政機關於94年8 月18日向異議人
    之戶籍地址「臺北市○○區○○街346 巷4 弄18號5 樓」為
    送達，惟因未獲會晤本人，亦無受領文書之同居人、受雇人
    或應受送達處所接收郵件人員，而將前揭裁決書寄存於上開
    送達地之郵政機關即社新郵局，並作送達通知書二份，一份
    黏貼於應受送達人門首，一份置於該受送達處所信箱或其他
    適當位置，以為送達等情，此有上揭裁決書、送達證書影本
    各一份附卷可憑（見本院卷第8 頁、第9 頁），揆諸前揭說
    明，該裁決書自94年8 月18日寄存於社新郵局時起已生合法
    送達之效力。申言之，上開法條規定之寄存送達之程式，本
    即不以受送達人確實閱覽送達文書內容為必要，僅需符合上
    開法定程式，即屬合法，是屬法律賦予效力之送達方式，俾
    利法律關係及法律效果之確實、安定，此為寄存送達之立法
    意旨所在，是異議人自應於送達日起20日內聲明異議。
  (二)而本件異議人之戶籍地址自78年11月11日起至今均為臺北市
    ○○區○○街346 巷4 弄18號5 樓，此有異議人之個人基本
    資料查詢結果1 紙附卷可稽（本院卷第16頁）附卷可稽。異
    議人雖辯稱其長期居住在外云云，然查，異議人於本件事發
    時既未留有其他住所以供舉發機關作為送達本件舉發通知單
    之依據，原處分機關將本件裁決書向其上開戶籍地址為寄存
    送達，當屬合法有效。是異議人對該裁決如有不服，依法應
    於寄存之日起即94年8 月18日之翌日起算20日內聲明異議。
    惟異議人遲至100 年12月7 日始向原處分機關具狀提出本件
    聲明異議，有異議人聲明異議狀上所蓋之原處分機關收狀戳
    在卷可證（見本院卷第3 頁），故其聲明異議顯然已逾20日
    之法定期間，不合法律上程式，且無從補正，應從程序上予
    以駁回。另本件聲明異議係從程序上予以駁回，則原處分機
    關所為之實質處分內容是否適當，本院即無從予以審理，併
    此敘明。至本件移送書事實欄罰鍰金額雖記載為「600 元」
    ，然經本院依職權電詢臺北市交通事件裁決所之結果，應以
    裁決書所載最高罰鍰1,800 元為準，移送書之記載乃係誤載
    乙情，有該所傳真之移送書、本院100 年12月28日公務電話
    紀錄各1 份（附於本院卷第17頁、第18頁）附卷可參，故原
    處分機關之裁處金額應無疑義，附此敘明。綜上，本件異議
    人之異議為無理由，應予駁回。
據上論斷，依道路交通管理處罰條例第87條第2 項、道路交通事
件處理辦法第17條，裁定如主文。
中    華    民    國   100    年    12    月    30    日
                        交通法庭法  官  李郁屏
以上正本證明與原本無異。
如不服本裁定應於送達後 5日內向本院提出抗告狀。
                                書記官  阮弘毅
中    華    民    國   100    年    12    月    30    日